臺灣苗栗地方法院刑事判決            100年度交易字第268號
公  訴  人  臺灣苗栗地方法院檢察署檢察官
被      告  呂楊淑滿
上列被告因過失傷害案件，經檢察官聲請簡易判決處刑（100 年
度偵字第4807號），本院認有刑事訴訟法第451 條之1 第4 項但
書第3 款情形，不應以簡易判決處刑，改依通常訴訟程序，茲判
決如下：
    主  文
本件公訴不受理。
    理  由
一、本件聲請簡易判決處刑意旨詳如附件所載。
二、按告訴乃論之罪，告訴人於第一審辯論終結前得撤回其告訴
    ，又告訴經撤回者，應諭知不受理之判決，並得不經言詞辯
    論為之，刑事訴訟法第238 條第1 項、第303 條第3 款、第
    307 條，分別定有明文。
三、查本件被告呂楊淑滿過失傷害案件，經檢察官聲請以簡易判
    決處刑認係觸犯刑法第284 條第1 項之過失傷害罪，依同法
    第287 條之規定，須告訴乃論。茲據告訴人撤回告訴，有聲
    請撤回告訴狀在卷可稽，依照首開說明，本件爰不經言詞辯
    論，逕為諭知不受理之判決。
四、據上論斷，應依刑事訴訟法第452 條、第303 條第3 款、第
    307 條，判決如主文。
中    華    民    國   100    年    12    月    5     日
                  刑事第一庭    法  官  林靜雯
以上正本證明與原本無異。
如不服本判決應於收受判決後10日內向本院提出上訴書狀，並應
敘述具體理由。其未敘述上訴理由者，應於上訴期間屆滿後20日
內向本院補提理由書（均須附繕本）「切勿逕送上級法院」。告
訴人或被害人如對本判決不服者，應具備理由請求檢察官上訴，
其上訴期間之計算係以檢察官收受判決正本之日期為準。
                                書記官  劉千瑄
中    華    民    國   100    年    12    月    5     日
附件：
臺灣苗栗地方法院檢察署檢察官起訴書
                                     100年度偵字第4807號
    被      告  呂楊淑滿
                        女  43歲（民國○○年○○月○○日生）
                        住苗栗縣後龍鎮秀水里4鄰秀水34號
                        國民身分證統一編號：Ｚ000000000號
上列被告因過失傷害案件，已經偵查終結，認應提起公訴，茲將
犯罪事實及證據並所犯法條分敘如下：
              犯罪事實
一、呂楊淑滿於民國100年2月11日上午駕車牌號碼WI-8657號自
    用小客貨沿苗栗縣後龍鎮○○街由西往東方向行駛，迨同日
    7時30分許駕車行經後龍鎮○○街與中正路交岔路口欲左轉
    往後龍鎮○○路行駛時，本應注意左轉彎時應行駛至交岔路
    口中心處左轉，不得占用來車道搶先左轉，而依當時情形並
    無不能注意之情事，竟疏未注意及此而冒然未行駛至交岔路
    中央即搶先左轉，適許金福騎IIJ-782號重型機車搭載鍾秀
    英沿後龍鎮○○路由北往南方向行駛行經該該交岔路口，致
    其所駕車輛之車身擠壓鍾秀英左腳，鍾秀英因而受有左足踝
    及腳部扭傷血腫合併肌腱發炎之傷害。
二、案經鍾秀英訴由苗栗縣警察局竹南分局報告偵辦。
             證據並所犯法條
一、訊據被告呂楊淑滿業自承於前述時間駕車行經該交岔路而欲
    左轉進後龍鎮○○路不諱，惟矢口否認有何上開犯行，辯稱
    ：伊無未行駛至交岔路口中央即搶先左轉致其所駕車輛車身
    擠壓告訴人之左腳而致告訴人受有前述傷害之情事；及伊所
    以停車乃因轉彎中途由照後鏡發現有機車停於路旁機車上之
    向伊揮手，伊以為係其認識之人，伊乃停車等語。惟查：被
    告駕車未行駛至交岔路中央即搶先左轉致被告所駕車輛車身
    擠壓告訴人鍾秀英之左腳一節，業據告訴人及證人許金福證
    述綦詳且有大千醫院出具之診斷證明書等在卷可佐；再參以
    被告所駕車輛於事故發生後係再前往行駛一小段後而靜止於
    該交岔路口中央處，此有道路交通事故現場圖及現場照片在
    卷可佐，是依被告停放車輛之位置，應認告訴人所受之傷害
    ，確因遭被告所駕車輛擠壓所致，否則被告當無將車臨時停
    放於路中央處，而下車察看。又本件車禍事發生後，證人許
    金福所騎之機車係立於後龍鎮○○路與中龍街之轉彎處且鄰
    近於路邊，參前述道路交通事故現場圖及現場照片。稽此，
    證人許金福所騎機車既鄰近路旁，乃被告於左彎時其所駕車
    輛之車身仍擠壓到告訴人之左腳，則被告有未行駛至交岔路
    口中央處即搶先之情事，自堪認定。按車輛行駛至交岔路左
    轉彎時，本應行駛至交岔路口中心處左轉，不得占用來車道
    搶先左轉，道路交通安全規則第102條第1項第5款定有明文
    。被告駕車自應注意上述道路交通安全規定。又依附卷之交
    通事故調查報告表(一)、(二)所載，本件肇事時、地之天候、路
    況皆良好，則肇事當時，被告亦無不能注意之情事，其竟疏
    未注意及此，而冒然於未行駛至路中心處即搶先左轉以致肇
    事，則被告於本件車禍事故顯有過失。另告訴人因車禍事故
    而受有前述之傷害，則被告過失駕車肇事行為，與告訴人之
    受害間，自具有相當因果關係，被告上開犯行洵堪認定。
二、核被告呂楊淑滿所為，係犯有刑法第284條第1項前段之過失
    傷害罪嫌。
三、依刑事訴訟法第251條第1項提起公訴。
  此  致
臺灣苗栗地方法院
中    華    民    國   100    年    9    月    30     日
                            檢察官  石  東  超
右正本與原本無異
中    華    民    國   100    年    9     月    13    日
                            書記官  楊  麗  卿
所犯法條：
中華民國刑法第284條第1項
（過失傷害罪）
因過失傷害人者，處6月以下有期徒刑、拘役或5百元以下罰金，
致重傷者，處1年以下有期徒刑、拘役或5百元以下罰金。
從事業務之人，因業務上之過失傷害人者，處 1 年以下有期徒
刑、拘役或 1 千元以下罰金，致重傷者，處 3 年以下有期徒刑
、拘役或 2 千元以下罰金。